# 迷惑关于同一控制下分步企业合并成本

提问人：飘雪～ 时间：2011-07-07 22:51:36
这段时间在论坛学习陈老师的帖子，遇到一个问题很迷惑，希望陈老师能指导一下？ 帖子一：“第一次购买对价为 130 万，买B的10%，B的账面所有者权益为 1200 万；第二次购买对价 1200 万，购买剩余的90%，此时B的账面所有者权益为 1400 万。" 陈老师是赞同另一位网友的计算过程合并成本为：130+1400×90%=1390（发帖时间：2010-4-8 10:38 ）
帖子二：“请教各位：一家公司（A公司） 2009 年按原始出资额一次性受让同一控制下其他企业（B公司）50%的股权（注册资本 2500万，A以 1250 万从原股东手里受让50%股权），那么这一行为算是同一控制下企业合并还是按权益法核算的长期投资？ 2010 年从其他股东手里受让的30%股权，其他股东均为法人企业，和A、B公司均为同一控制下企业；另外的20%，在 2010 年这次A公司从其他股东手里受让30%股权的时候，由其他企业转让给几个自然人了。 2010 年 3 月，A公司从其他股东手里，以出资额受让30%的股权，怎么处理？” 陈老师认为合并成本为：在个别报表层面，持股 80 ％达到控制后的长期股权投资成本按合并日被合并方帐面净资产的 80 ％计算。（发帖时间：2011-4-10 15:43）
看到这两帖子后，我有点迷惑了，比较了一下发帖时间，我想和陈老师确认一下，是不是以后贴为准？我个人认为应当按照第二种方法计算。还请陈老师赐教。

回答人：chenyiwei
回复 飘雪～ 的帖子
目前的理解是以后一帖子的说法为准。此问题后来解释 4 号出来后与财政部会计司的有关人士确认过。你所引用的第一帖的时间在解释 4 号发布之前了。